臺灣高雄地方法院刑事裁定　　　　　　　　　　　　　九十一年度聲判字第四二號
　　聲　請　人　張簡惕
　　被　　　告　甲○○
右列聲請人因告訴被告恐嚇等案件，不服臺灣高等法院高雄分院檢察署檢察長駁回再
議之處分（九十一年上聲議字第一六六號），聲請交付審判，本院裁定如左：
    主  文
聲請駁回。
    理  由
一、按告訴人不服上級法院檢察署檢察長或檢察總長認再議為無理由而駁回之處分者
    ，得於接受處分書後十日內委任律師提出理由狀，向該管第一審法院聲請交付審
    判。法院認為交付審判之聲請不合法或無理由者，應駁回之。刑事訴訟法第二百
    五十八條之一、第二百五十八條之三第二項前段，分別定有明文。
二、本件聲請人以被告涉犯恐嚇罪，向臺灣高雄地方法院檢察署檢察官提出告訴，經
    該檢察署檢察官為不起訴處分後，聲請人不服，聲請再議亦經臺灣高等法院高雄
分院檢察署檢察長以再議為無理由而駁回再議。
三、聲請交付審判意旨略以：被告甲○○於民國九十一年一月六日某時許，在高雄縣
    大寮鄉○○段第四五八號土地某處，因不明原因，見告訴人張簡惕騎乘腳踏車行
    經該處，竟基於傷害之犯意，以徒手推倒告訴人，致使告訴人人車倒地受有右手
    鈍挫傷與右髖部鈍挫傷等傷害，因認被告甲○○涉有刑法第二百七十七條第一項
    之傷害罪嫌與同法第三百二十條第二項之竊佔罪嫌，為此爰依刑事訴訟法第二百
    五十八條之一規定，提出本件聲請等情。
四、本院查：經本院調閱臺灣高雄地方法院檢察署九十一年度發查字第二九三、四八
    二號、他字第一０三四、一０七０號及偵字第六二０二號偵查卷全卷，本件原檢
    察官以：訊據被告甲○○堅決否認有傷害或竊佔犯行，辯稱：伊於上述時、地並
    未推倒騎乘腳踏車之告訴人，致使告訴人跌倒受傷，另大寮鄉○○段第四五八號
    土地係伊與告訴人張簡惕、第三人張簡順成等三人所共有等語。經查，告訴人於
    偵訊中自承，伊之前曾提起民事竊佔訴訟，業經法院判決駁回等語。另證人陳福
    仁於警訊中係證稱：伊於九十一年一月六日下午四時許，在拷潭段第四五八號土
    地上，看見告訴人張簡惕放火燒掉被告甲○○所種植之乙片芒果樹等語。再參以
    告訴人於偵訊中雖指訴，上述時地，有搬運木材之工人看見伊遭被告推倒受傷云
    云，惟經本檢察官飭警查訪結果，上述土地附近，雖有原木放置場之工作場所，
    惟有工作時，才有工作人員乙節，此有現場勘查報告乙份附卷可稽，是告訴人所
    言，有工人看見伊為被告推倒乙詞，即尚堪置疑，另告訴人亦僅有上述地號土地
    所有權之四八九一分之八九一，此有該土地登記謄本影本乙份附卷可稽，則被告
    之辯詞，即堪予採信。此外，復查無其他積極證據足以證明被告有何傷害或竊佔
    之犯行，揆諸首揭說明與判例意旨，被告之犯罪嫌疑即尚屬不足，而為不起訴處
    分。經聲請人聲請再議，由台灣高等法院高雄分院檢察署檢察長以刑法第三百二
    十條第二項之竊佔罪，須行為人意圖為自己或第三人不法之所有，而竊佔他人之
    不動產為構成要件，然聲請人僅指訴被告竊佔犯行，並未提供任何證據以實其說
    ，又雖指訴被告傷害，但除驗傷單外，別無積極證據足以證明被告有傷害之犯行
    ，而為駁回再議之聲請，核無不合。蓋聲請人雖提出驗傷單一紙，然該驗傷單僅
    能證明聲請人有受傷之事實，經原檢察官訊問相關證人後，並無證據證明係被告
    所為，聲請人又無其他證據證明該傷勢係被告所為，是原檢察官之不起訴處分自
    無不當之處；再者，聲請人僅提出土地所有權狀，並無任何證據證明被告有竊佔
    之犯行，且被告係上述地號土地之共有人之一，難認其有為自己不法之所有之意
    圖，告訴人聲請之意旨自不足採信。本院經核相關偵查卷內所附卷證筆錄，認該
    處分之認事用法，並無違誤，聲請交付審判意旨仍執陳詞，指摘該處分不當，為
    無理由，應予駁回。
五、依刑事訴訟法第二百五十八條之三第二項前段，裁定如主文。
中      華      民      國    九十一    年      十一     月     八      日
                                          臺灣高雄地方法院刑事庭
                                            審判長法  官  黃三友
                                                  法  官  郭佳瑛
                                                  法  官  何悅芳
右正本證明與原本無異
本裁定不得抗告。
                                                  書記官   顏宗貝
中      華      民      國    九十一    年      十一     月     八      日
